臺灣基隆地方法院刑事判決
111年度訴字第149號
公  訴  人  臺灣基隆地方檢察署檢察官
被      告  康柏政



上列被告因家暴傷害案件，經檢察官提起公訴（111年度偵字第1
78號），被告就被訴事實為有罪之陳述，檢察官聲請改依協商程
序而為判決，本院判決如下：
    主      文
康柏政犯傷害罪，累犯，願受有期徒刑陸月，如易科罰金，以新
臺幣壹仟元折算壹日。
　　事實及理由
一、本件除補充下列事項外，餘犯罪事實、證據及應適用之法條
    ，均引用如附件臺灣基隆地方檢察署檢察官起訴書之記載：
  ㈠證據補充：被告於本院111 年5 月27日準備程序時之自白。 
     
  ㈡被告康柏政犯傷害罪，累犯，願受有期徒刑陸月，如易科罰
    金，以新臺幣壹仟元折算壹日。
  ㈢經查，上開協商合意並無刑事訴訟法第455 條之4 第1 項所
    列情形之一，檢察官聲請改依協商程序而為判決，本院爰於
    協商合意範圍內為協商判決，合予敘明。
二、應適用之法條：刑事訴訟法第455 條之4 第2 項、第455 條
    之8 、第299 條第1 項前段，判決如主文。
三、本判決除有刑事訴訟法第455 條之4 第1 項第1 款、第2 款
    、第4 款、第6 款、第7 款所定情形之一，或違反同條第2
    項規定者外，不得上訴。
四、如不服本件判決，得自收受判決送達之日起20日內，向本院
    提出上訴書狀，上訴於第二審法院。
五、本案經檢察官劉星汝偵查起訴，檢察官林姿妤到庭執行公訴
    。
中　　華　　民　　國　　111 　年　　5 　　月　　31　　日
                  刑事第六庭  法  官  劉桂金
以上正本證明與原本無異。
本判決除有刑事訴訟法第455條之4第1項第1款、第2款、第4款、
第6款、第7款所定情形之一，或違反同條第2項規定者外，不得
上訴。
如有前揭除外情形，如不服本判決應於收受送達後10日內向本院
提出上訴書狀，並應敘述具體理由；其未敘述上訴理由者，應於
上訴期間屆滿後20日內向本院補提理由書(均須按他造當事人之
人數附繕本)「切勿逕送上級法院」。
中　　華　　民　　國　　111 　年　　5 　　月　　31　　日
　                            書記官  劉珍珍　　
附錄論罪法條：
中華民國刑法第277條
傷害人之身體或健康者，處5年以下有期徒刑、拘役或50萬元以
下罰金。
犯前項之罪因而致人於死者，處無期徒刑或7年以上有期徒刑；
致重傷者，處3年以上10年以下有期徒刑。
附件：
臺灣基隆地方檢察署檢察官起訴書
                                      111年度偵字第178號
　　被　　　告　康柏政　男　39歲（民國00年0月00日生）
　　　　　　　　　　　　住基隆市○○區○○路00巷000○0號
　　　　　　　　　　　　居基隆市○○區○○路00巷00號2樓
　　　　　　　　　　　　（兼送達址）
　　　　　　　　　　　　國民身分證統一編號：Z000000000號
上列被告因家庭暴力之傷害案件，業經偵查終結，認應提起公訴
，茲將犯罪事實及證據並所犯法條分敘如下：
  　　　犯罪事實
一、康柏政與康歷農（涉犯傷害部分，另為不起訴處分）為兄弟
    ，並共同住在基隆市○○區○○路00巷00號2樓，雙方具有家庭
    暴力防治法第3條第2款、第4款之家庭成員關係。詎康柏政
    於民國110年11月17日16時10分許，在上址居處房間內因故
    與康歷農起口角衝突後，竟基於傷害之犯意，趁康歷農轉身
    擬離開房間無從防備之際，持康歷農所有，放置在其房內之
    折疊刀1把刺向康歷農背部，致康歷農受有後胸壁穿刺傷（
    傷口長度約2公分、深度約4公分）之傷害。
二、案經康歷農訴由基隆市警察局第三分局報告偵辦。
　　　　證據並所犯法條
一、證據清單及待證事實：
編號 證據名稱 待證事實 ㈠ 被告康柏政於警詢及偵查中之供述。 被告坦承有於上開時、地與告訴人康歷農發生衝突，並有持折疊刀刺傷告訴人之事實，惟辯稱：是告訴人先動手打伊的，伊是因為想嚇告訴人才拿刀刺他等語。 ㈡ 告訴人康歷農於警詢及偵查中之證述。 證明全部犯罪事實。 ㈢ 1.基隆市警察局第三分局扣押筆錄、扣押物品目錄表及扣押物品收據1份。 2.扣案之折疊刀1把。 佐證被告持折疊刀刺傷告訴人之事實。 ㈣ 1.告訴人傷勢照片5張。 2.長庚醫療財團法人基隆長庚紀念醫院診斷證明書1份。 3.長庚醫療財團法人基隆長庚紀念醫院111年1月25日長庚院基字第1110150009號函暨函附病歷影本1份。 證明告訴人因被告所為而受有後胸壁穿刺傷（傷口長度約2公分、深度約4公分）之傷害。 
二、核被告所為，係犯刑法第277條第1項傷害罪嫌。被告前因公
    共危險案件，經臺灣基隆地方法院分別以108年度交易字第5
    7號、108年度交易字第86號判決判處有期徒刑9月、10月(併
    科罰金10萬元)確定，嗣經合併定應執行有期徒刑1年3月確
    定，於110年1月17日假釋期滿未經撤銷假釋，其未執行之刑
    ，以已執行完畢論，有全國刑案資料查註表可按，其於受徒
    刑之執行完畢，5年以內故意再犯本件有期徒刑以上之罪，
    為累犯，請依刑法第47條第1項及司法院釋字第775號解釋意
    旨，裁量加重其刑。至扣案之折疊刀1把固為被告使用之犯
    罪工具，然並非被告所有，且業經告訴人即所有人聲明拋棄
    ，有本署訊問筆錄在卷可稽，爰不另聲請沒收，併此敘明。
三、依刑事訴訟法第251條第1項提起公訴。
　  此　  致
臺灣基隆地方法院
中　　華　　民　　國　 111　　年　　3 　　月　　31　　日
　　　　　　　　　　　　　　　檢　察　官　劉星汝